【裁判字號】    98,抗,1650
【裁判日期】    981130
【裁判案由】    侵權行為損害賠償
【裁判全文】
臺灣高等法院民事裁定                  98年度抗字第1650號
抗  告  人  甲○○
上列抗告人與相對人久如水電工程有限公司、文隆空調機電工程
股份有限公司間侵權行為損害賠償事件，抗告人對於中華民國98
年9月2日臺灣臺北地方法院98年度審訴字第3072號所為裁定提起
抗告，本院裁定如下：
    主  文
抗告駁回
抗告費用由抗告人負擔。
    理  由
一、按起訴，應以訴狀表明下列各款事項，提出於法院為之：(一)
    當事人及法定代理人。(二)訴訟標的及其原因事實。(三)應受判
    決事項之聲明，民事訴訟法第244條第1項定有明文。又原告
    之訴，有起訴不合程式或不備其他要件情形者，法院應以裁
    定駁回之。但其情形可以補正者，審判長應定期間先命補正
    ，亦為民事訴訟法第249條第1項第6 款所明定。次按民事訴
    訟法第138 條所規定之寄存送達，係以將文書寄存送達地之
    自治或警察機關，並作送達通知書兩份，一份黏貼於應受送
    達人住居所、事務所、營業所或其就業處所門首，另一份置
    於該送達處所信箱或其他適當位置，以為送達；寄存送達，
    自寄存之日起，經10日發生效力，此觀民事訴訟法第138條
    第1項、第2項規定甚明。至於應受送達人究於何時前往領取
    應受送達之文書，或並未前往領取，於送達之效力均無影響
    （最高法院89年台聲字第13號裁判要旨參照）。又文書，依
    其程式及意旨得認作公文書者，推定為真正，同法第355條
    第1項亦有明文，合先敘明。
二、本件抗告人抗告意旨略以：伊從未接獲原法院任何補正裁定
    云云。經查，本件抗告人於原法院提起本件訴訟，惟未於書
    狀內表明起訴之原因事實及訴訟標的，經原法院於民國98年
    6 月7日以98年度審訴字第3072號裁定命其於收受該裁定後5
    日內補正前開事項，逾期未補正即裁定駁回其起訴。該裁定
    於98年 6月15日送達予抗告人陳報之地址「臺北縣中和市○
    ○路389 巷6號4樓」時，因未獲會晤本人亦無受領文書之同
    居人或受僱人，業將該送達文書寄存於台北縣警察局分局員
    山派出所，並作送達通知書兩份，一份黏貼於應受送達人住
    居所門首，另一份置於該送達處所信箱或其他適當位置以為
    送達之情，已據郵務機關於送達證書上勾取記載明確，有送
    達證書附卷可參（見原法院卷第62頁）。是依首揭說明，上
    開命補正裁定業經以寄存方式合法送達，依民事訴訟法第13
    8 條第2項規定，於經10日即98年6月25日發生效力，則抗告
    人得補正之5天期限，加計在途期間2日，應至同年7月2日屆
    滿，乃抗告人逾期未補正，原法院因而於98年9月2日以裁定
    駁回抗告人之起訴及假執行之聲請，依首開說明，於法尚無
    不合。足認抗告人之抗告為無理由，應予駁回。
三、據上論結，本件抗告為無理由，爰裁定如主文。
中    華    民    國    98    年    11    月    30    日
                  民事第二庭
                        審判長法  官  吳謙仁
                              法  官  李瓊蔭
                              法  官  黃莉雲
正本係照原本作成。
不得再抗告。
中    華    民    國    98    年    11    月    30    日
                              書記官  周月琴

司法院資訊處製作；財團法人民間司法改革基金會備份。
